# 政府项目资金补助

提问人：XIAOFG1234 时间：2012-11-30 17:04:18
政府项目资金补助的开支处理有两种方式，得到补助资金都放在长期应付款（当然要看项目执行期限），日常开支有二种处理方式，如有研发费用科目，单设一个项目辅助帐核算其所有支出，年末按照其开支总额有两种方式处理： 1 、直接冲销长期应付款； 2 、以开支总额从长期应付款中结转收入。

回答人：chenyiwei
现行政府补助准则采用总额法，即补助对象正常确认为费用，对应结转的补助款计入营业外收入。不能把对应的支出直接冲销长期应付款。